臺灣嘉義地方法院交通事件裁定　　　　 96年度交聲字第182號
原處分機關　交通部公路總局嘉義區監理所嘉義市監理站
異　議　人
即受處分人　甲○○
上列受處分人因違反道路交通管理處罰條例案件，對於交通部公
路總局嘉義區監理所嘉義市監理站民國九十六年七月三十日所為
之處分（原處分案號：嘉監義裁字第裁七六-LΟ一一四Ο二三八
號），聲明異議，本院裁定如下：
    主  文
異議駁回。
    理  由
一、依道路交通管理處罰條例第三條第八款規定，汽車包括機器
    腳踏車在內。又按汽車駕駛人拒絕接受酒精濃度測試之檢定
    者，處新臺幣（下同）六萬元罰鍰，並當場移置保管該汽車
    及吊銷駕駛執照，三年內不得考領駕駛執照，道路交通管理
    處罰條例第三十五條第四項前段、第六十七條第二項分別定
    有明文。
二、原處分意旨略以：本件異議人即受處分人甲○○於民國九十
　　六年六月二十九日晚間九時五十分許，在嘉義市○○街與北
  　港路口騎乘車號QL五六七三號輕型機車逆向行駛，經警當場
    攔停後發覺有異，欲施以酒測時，異議人故不配合拒絕正常
    呼氣，經多次勸導無效，乃依法舉發。嗣異議人於舉發通知
    單所載應到案日期前向原處分機關提出申訴，經原處分機關
    調查後，仍認受處分人違規明確，原處分機關乃依違反道路
    交通管理處罰條例第三十五條第四項前段、第六十七條第二
    項，違反道路交通管理事件統一裁罰基準及處理細則，及違
    反道路交通管理事件統一裁罰基準表等規定，於九十六年七
    月三十日裁處受處分人罰鍰六萬元，並吊銷駕駛執照，三年
    內禁考。
三、異議意旨略以：異議人當時已依員警指示向酒測器吹氣，因
    本身智能狀況反應遲緩，且無吹氣經驗導致無法有效配合，
    並非拒絕酒測云云，而於法定期限內向本院交通法庭聲明異
    議。
四、經查，本件異議人前揭違規事實，業經證人即舉發員警盧清
    海於本院調查時證述明確，並有舉發通知單及嘉義市政府警
    察局第一分局查覆書函在卷可憑，異議人雖以前詞為辯，惟
    證人盧清海於本院調查時已證稱異議人當時騎車逆向行駛被
    其攔下，欲進行酒測時，異議人要求不要進行，因遭其拒絕
    ，異議人故意敷衍拒絕作灌氣動作，只稍微朝氣孔噴一下，
    在告知拒絕酒測之法律後果後，異議人仍不配合等語，有本
    院調查筆錄可憑，衡以證人與異議人並不相識，素無怨隙，
    且於證述前並已具結擔保其陳述之真實性，應無甘冒刑法偽
    證罪責而刻意誣陷之理，復審酌異議人於本院調查時始終未
    曾否認飲酒後騎車之事實，且證人盧清海於本院調查完畢後
    已補呈當時用來呼氣酒精濃度測試之測試器檢定合格證書一
    份，依該證書之記載，該測試器於年度保養時，亦於九十六
    年十一月十三日經檢定合格，亦足擔保本件舉發時呼氣酒精
    濃度測試器係處於正常運作之狀況；異議人雖復辯稱因自身
    智能狀況反應遲緩致無法有效配合云云，惟證人盧清海已證
    稱欲進行測試當時，有異議人之鄰居在場幫他說情，異議人
    也了解彼等告知事項內容及後果等語，而異議人於本院調查
    時亦自承被帶回派出所時，叔叔有到場等語，足見本件進行
    酒測過程前後，異議人均有親友到場關心協助，衡情，尚難
    認異議人權利有何遭侵害之情，復參酌異議人於本院調查時
    ，除能明確陳述異議意旨及辯解外，對證人證述內容亦能理
    解，對本院所詢問題亦回答無礙，其僅於所辯詞窮之際沉默
    不答，惟仍一再向本院求情，觀其言談行止，智能狀況對僅
    要求吹氣、灌氣之測試動作，尚非不能負擔，況其領有駕駛
    執照，並駕駛機車多年，亦經其自承不諱，綜合前情，可認
    異議人前揭所辯，係卸責之詞，不足採信。異議人於交通違
    規後未依員警指示配合測試，故為敷衍以圖逃避處罰，致合
    格之測試器無法運作，其拒絕接受酒精濃度測試甚明，事證
    明確，其違規行為堪以認定。
五、綜上所述，異議人確有前揭違規行為，從而，原處分機關依
    違反道路交通管理處罰條例第三十五條第四項前段、第六十
    七條第二項，違反道路交通管理事件統一裁罰基準及處理細
    則，及違反道路交通管理事件統一裁罰基準表等規定，於九
    十六年七月三十日裁處受處分人罰鍰六萬元，並吊銷駕駛執
    照，三年內禁考，核無違誤，本件異議為無理由，應予駁回
    。
六、據上論斷，依道路交通案件處理辦法第十九條，裁定如主文
    。
中　　華　　民　　國　　96　  年　  12　  月　  31　  日
    　　　　　　　    交通法庭  法  官    陳正昇
上列正本證明與原本無異。
如不服本裁定，應於裁定送達後5日內向本院提出抗告狀（應附
繕本）。
中　　華　　民　　國　　96　  年　  12　  月　  31　  日
                                書記官    侯麗茹
